臺灣桃園地方法院刑事裁定　　　　　　　　　　　　九十三年度聲簡再字第一０號
　　聲　請　人　甲○○　男　三.
　　即受判決人
右聲請人因過失傷害案件，對本院於中華民國九十三年十月二十七日所為九十三年度
交簡上字第六三號第二審確定判決聲請再審，本院裁定如左：
    主  文
再審之聲請駁回。
        理  由
一、聲請意旨略以：因原審九十三年度交簡上字第六十三號判決以過失傷害罪對聲請
    人判處罰金三千元確定在案，而該確定判決有足以影響判決之重要證據漏未審酌
    情事而聲請再審，理由如下：(一)聲請人接受詢問時，回答車速大約五十公里，其
    正確意思係表示聲請人行經路口時，看到閃光黃燈時，腳沒有踩油門加油，而係
    讓車滑行，腳以點煞方式踩煞車，車速係低於五十公里，聲請人當時陳述時表達
    表示或認知上有所疏失。(二)聲請人在警詢中說明係聽到機車引擎加油聲，再從左
    方後照鏡及車內後照鏡發覺告訴人鄭依萍之機車離聲請人汽車左後方非常接近，
    因此向右方閃避不及發生事故，聲請人受詢問時因場地之關係致未能說明事故之
    發生係告訴人騎機車沒有看到前方聲請人駕駛之車輛，進而追撞導致，而非擦撞
    。(三)現今重型機車之加速度性能比聲請人所駕駛一千六百CC之近九年車齡汽車有
    過之而無不及，鈞院應有於路上見過機車從直行汽車之左方越線加速超越後，再
    向右方靠近繼續加速之情形。(四)告訴人於警詢中係陳述當其駛至肇事地點時，突
    然有一步自小客車從伊右後方快速駛至，自小客車左後側擦撞伊右側而跌倒等語
    ，告訴人於偵查及原審訊問時均一再陳稱未看到本人車子才進入路口左轉，告訴
    人之指訴有前後矛盾及明顯虛偽之處。(五)聲請人之汽車係左後方被撞，且左後輪
    破損，並有明顯撞擊點，況車輪是在車身內側，顯係追撞而非擦撞，可證聲請人
    行經閃光黃燈前已有減速慢型，未有未注意車前狀況之情形。(六)本次事故經桃園
    縣區車輛行車事故鑑定委員會及覆議鑑定委員會其鑑定意見雖認聲請人未減速慢
    行為肇事次因，惟該鑑定意見僅係解釋交通規則，並未依據科學基礎驗證聲請人
    與告訴人之車速、機車與汽車撞及方向等實情，尚嫌武斷及保守心態。綜合上述
    理由，上開確定判決確有重要證據漏未審酌之違誤，為此聲請再開審判程序云云
    。
二、按「不得上訴於第三審法院之案件，除前條規定外，其經第二審確定之有罪判決
    ，如就足生影響於判決之重要證據漏未審酌者，亦得為受判決人之利益，聲請再
    審」，刑事訴訟法第四百二十一條定有明文。而刑事訴訟法第四百二十一條所規
    定得為受判決人之利益聲請再審者，須為足生影響於判決之重要證據，未經原確
    定判決審酌者，始足當之，茍業經原確定判決審酌，或非足生影響於判決之重要
    證據，均不得據以聲請再審。次按法院認為無再審理由者，應以裁定駁回之。刑
    事訴訟法第四百三十四條第一項亦定有明文。
三、查聲請人所犯過失傷害案件，於民國九十三年七月九日經本院交通法庭以九十二
    年度桃交簡字第一七六九號判處罰金三千元，嗣經聲請人提起上訴，經本院於九
    十三年十月二十七日以九十三年度交簡上字第六三號駁回上訴確定等情，業經本
    院調閱上開案卷及判決核閱無訛。聲請人以該確定判決有足以影響判決之重要證
    據漏未審酌情事而聲請再審，茲述明如下：（一）上述聲請意旨所憑之理由(一)、
    (二)所述均係聲請人事後對其警詢及本院審理中之供述再加詮釋；然聲請人於本院
    九十三年度交簡上字第六三號案件（下稱原審）之準備程序中，明確供承：當時
    所駕車輛時速大約是五十公里左右，並沒有因為經過路口而減速慢行之情形等語
    （詳原審九十三年九月二十日準備程序筆錄第二頁），與聲請人自警詢至本院第
    一審訊問時之供述情節一致，且均明確記載於各筆錄，原審並據以調查、認定，
    並於判決理由欄「一、」之第一、二行中予以論述採信，亦就當時發生事故究係
    兩車擦撞或摩托車追撞一節本諸心證判斷（詳原審判決第六頁倒數第五行起至末
    行），聲請人所指此部份，原審判決實無何「重要證據漏未審酌」之情形甚明。
    （二）聲請意旨理由(三)所述僅係聲請人就機車及汽車之加速性能之個人意見之詞
    ，並無就原審判決有何重要證據未審酌一事提出說明，不能執為再審理由。（三
    ）聲請意旨理由(四)雖認告訴人之指訴有矛盾不實之處一節，然查告訴人之指訴，
    原審判決業於理由欄「一、」之第五行至第九行內，予以論斷認定，亦無未予審
    究認定之情形。（四）聲請意旨理由(五)所述，亦係聲請人就「擦撞」抑或「追撞
    」一事表達其個人判斷之意見，而此一事實爭點業據原審判決認定明確，如前所
    述；且聲請人車輛左後車輪破損及左後側有明顯撞擊點一節，亦據原審依據道路
    交通事故現場圖、調查報告表及現場照片認定屬實（詳原審判決第三頁倒數第七
    行至第四頁第一行），聲請人此部份所指亦與「重要證據漏未審酌」無關。（五
    ）至聲請意旨理由(六)所述，無非係對桃園縣區車輛行車事故鑑定委員會及覆議鑑
    定委員會鑑定意見之作成依據及方式有所質疑，然原審判決業於理由中交代論述
    上開鑑定意見如何堪為認定聲請人過失情節之佐證（詳原審判決第六頁），顯無
    「重要證據漏未審酌」之情形。揆諸首開說明及刑事訴訟法第四百二十一條規定
    ，確定判決有漏未審酌之證據，方得准許再審以觀，有關證據之證明力之爭執以
    及原判決適用經驗法則、論理法則之適當與否係屬實體判斷之內容，綜上，原審
    既已就聲請人所爭執之事實、證據依證據方法認定該證據能力，亦依其心證決定
    該證據之證明力，復依經驗、論理法則推認事實，即難認原審何重要證據漏未審
    酌之情。
四、此外，聲請意旨所認聲請再審理由，尚難據以認定，事實審法院有就足生影響於
    判決之重要證據漏未審酌之情形，揆諸前揭說明，認聲請人聲請再審之理由顯無
    理由，應予駁回。
據上論斷，應依刑事訴訟法第四百三十四條第一項，裁定如主文。
中      華      民      國      九十三      年   十二    月    三十     日
                                臺灣桃園地方法院第一法庭
                                        審判長法  官    曾淑華
                                              法  官    黃梅淑
                                              法  官    楊晴翔
右正本證明與原本無異。
不得抗告。
                                              書記官    劉晨輝
中　　　華　　　民　　　國　　九十三　　年　　 十二 　　月　　三十一　　日
